最  高  行  政  法  院  裁  定
110年度聲再字第309號
聲  請  人  梁崇民                                      

上列聲請人因與相對人教育部間聘任事件，對於中華民國110年8
月19日本院109年度抗字第81號裁定，聲請再審，本院裁定如下
：
　　主  文
再審之聲請駁回。
再審訴訟費用由聲請人負擔。
　　理  由
一、按對於確定裁定聲請再審，應依行政訴訟法第283條準用同
    法第277條第1項第4款之規定表明再審理由，此為必須具備
    之程式。所謂表明再審理由，必須指明確定裁定有如何合於
    行政訴訟法第273條所定再審事由之具體情事，始為相當。
    倘僅泛言有再審事由而無具體情事者，仍難謂已合法表明再
    審理由，所為再審之聲請，即屬不合法。
二、緣聲請人原係輔仁大學學校財團法人輔仁大學（下稱輔仁大
    學）教師，前經該校性別平等教育委員會決議認聲請人有行
    為時教師法第14條第1項第9款事由，報經相對人以民國106
    年6月13日臺教人㈢字第1060084102號函同意予以解聘。聲請
    人不服，循序提起行政訴訟，經臺北高等行政法院以108年
    度訴字第370號聘任事件受理後（該案嗣經臺北高等行政法
    院於109年1月2日判決駁回聲請人之訴，其上訴後，另由本
    院109年度上字第243號聘任事件審理中），以108年8月20日
    108年度訴字第370號裁定（下稱原裁定）命輔仁大學應輔助
    參加本件相對人之訴訟。聲請人對原裁定不服，提起抗告，
    經本院109年度抗字第81號裁定（下稱原確定裁定）駁回其
    抗告。聲請人仍不服，遂對原確定裁定提起本件再審之聲請
    。其聲請意旨略以：本件無性侵，亦無騷擾，聲請人已提證
    據證明。輔仁大學竟以「性侵」誣陷聲請人「親自」陳述意
    見，且調查小組未經性別平等教育委員會授權云云。經核原
    確定裁定係以聲請人之主張係對准許參加訴訟之原裁定聲明
    不服，為不合法而駁回其抗告。且該確定裁定並有終結訴訟
    參加程序爭議之作用，具有終局性，固可聲請再審(行政訴
    訟法第239條但書規定參照)，但聲請意旨無非係對於本案訴
    訟實體爭議事項不服之理由，而對原確定裁定駁回理由，究
    有如何合於行政訴訟法第273條第1項所定再審事由之具體情
    事，則未據表明，依上述規定及說明，顯未具體表明再審理
    由，其再審之聲請為不合法，應予駁回。
三、依行政訴訟法第283條、第278條第1項、第104條、民事訴訟
    法第95條、第78條，裁定如主文。
中　　華　　民　　國　　111 　年　　1 　　月　　27　　日
                    最高行政法院第三庭
                        審判長法官  帥　嘉　寶　
                              法官　鄭　小　康
                              法官　林　玫　君
                              法官　洪　慕　芳
                              法官　李　玉　卿

以  上  正  本  證  明  與  原  本  無  異
中　　華　　民　　國　　111 　年　　1 　　月　　27　　日
　　　　　　　　　　　　　　　書記官　洪　立　品